【裁判字號】    96,訴,1241
【裁判日期】    970122
【裁判案由】    違反毒品危害防制條例
【裁判全文】
臺灣屏東地方法院刑事判決              96年度訴字第1241號
公  訴  人  臺灣屏東地方法院檢察署檢察官
被      告  甲○○
上列被告因違反毒品危害防制條例案件，經檢察官提起公訴（96
年度毒偵字第1929號），本院裁定改依簡式審判程序審理，判決
如下：
    主  文
甲○○施用第一級毒品，累犯，處有期徒刑捌月，減為有期徒刑
肆月；又施用第一級毒品，累犯，處有期徒刑捌月，減為有期徒
刑肆月；又施用第一級毒品，累犯，處有期徒刑捌月。應執行有
期徒刑壹年貳月。
    事  實
一、甲○○前因施用毒品案件，經本院於民國95年2 月20日以95
    年度毒聲字第67號裁定送觀察、勒戒後，認無繼續施用毒品
    傾向，於95年4 月24日執行完畢釋放出所，並由屏東地方法
    院檢察署檢察官以95年度毒偵字第28號為不起訴處分確定；
    另因竊盜、妨害自由等案件，經本院分別於95年1 月30日、
    95年2 月20日以94年度簡字第1626號、95年度簡字第16號判
    決判處有期徒刑4 月、拘役59日確定，2 罪接續執行，並於
    95年10月21日縮刑期滿執行完畢，隔日出監。
二、詎甲○○仍不思悔悟，明知海洛因業經公告列為毒品危害防
    制條例第2 條第2 項之第一級毒品，不得非法持有、施用，
    仍基於施用第一級毒品海洛因之犯意，分別於96年3 月2 日
    某時在屏東縣里港鄉○○路上市場之公共廁所內、同年4 月
    13日傍晚某時在屏東縣里港鄉慶濟公廟之公共廁所內及同年
    5 月24日晚間某時在第二次施用毒品之地點，均以將海洛因
    摻水再以針筒注射手背方式，各施用第一級毒品海洛因1 次
    。嗣為警分別於96年3 月3 日18時20分許在屏東縣里港鄉○
    ○村○○路150 號前、同年4 月15日12時40分許在屏東縣麟
    洛鄉○○路「麟洛鄉公所」附近及同年5 月5 日13時許在屏
    東縣里港鄉里○路43號前，均因見甲○○行跡可疑而攔檢盤
    查，並發現其手背有針筒注射痕跡而經其同意採尿送驗，結
    果均呈可待因及嗎啡陽性反應而查獲。
三、案經屏東縣警察局屏東分局、里港分局暨高雄縣政府警察局
    鳳山分局分別報請臺灣屏東地方法院檢察署檢察官偵查起訴
    。
    理  由
一、本件被告甲○○犯係死刑、無期徒刑、最輕本刑為3 年以上
    有期徒刑以外之罪，其於本院準備程序中就前揭被訴事實為
    有罪之陳述，經受命法官告知簡式審判程序之旨，並聽取其
    與公訴人之意見後，本院認無不得或不宜改依簡式審判程序
    進行之處，爰依刑事訴訟法第273 條之1 第1 項、第284 條
    之1 ，本院合議庭裁定由受命法官獨任依簡式審判程序審理
    ；又簡式審判程序之證據調查，依刑事訴訟法第273 條之2
    規定，不受同法第159 條第1 項審判外陳述排除之限制，再
    被告對於卷內之各項證據，亦不爭執證據能力，故卷內所列
    之各項證據，自得作為證據，合先敘明。
二、上揭事實，業據被告於警訊、偵查及本院審理時坦承不諱，
    而被告為警所採集之尿液檢體，經分別送請台灣檢驗科技股
    份有限公司、正修科技大學超微量研究科技中心檢驗，結果
    呈鴉片類、鴉片代謝物陽性反應，有該公司96年3 月26日編
    號ＫＺ000000000000濫用藥物尿液檢驗報告1 份及該科技中
    心96年5 月3 日編號R00-0000-000、96年6 月23日編號R00-
    0000-000檢驗報告2 份在卷可稽，足認被告上開自白顯與事
    實相符，堪信為真實。本件事證明確，被告犯行洵堪認定。
三、查海洛因係毒品危害防制條例第2 條第2 項第1 款所定之第
    一級毒品，不得非法持有、施用。故核被告所為，係犯毒品
    危害防制條例第10條第1 項施用第一級毒品罪。其於施用海
    洛因前持有海洛因犯行，為其施用之高度行為所吸收，不另
    論罪。查被告有事實欄所載論罪科刑執行之情形，此有臺灣
    屏東地方法院檢察署刑案資料查註紀錄表及臺灣高等法院被
    告前案紀錄表各1 份在卷可查，其受有期徒刑執行完畢後，
    5 年之內再犯有期徒刑以上刑之本罪，為累犯，應依刑法第
    47條第1 項規定加重其刑。至於被告所犯上開3 間，犯意各
    別，行為互殊，皆可獨立評價，自應分論併罰。爰審酌被告
    曾因施用毒品經送勒戒處所施以觀察勒戒後，仍未能戒斷其
    施用毒品之惡習，足見其陷溺已深，惟因施用毒品僅係戕害
    其自己身心並無加害他人，此次施用毒品次數各僅1 次，且
    其犯罪後坦承犯行、態度尚稱良好等一切情狀，分別量處如
    主文所示之刑，以示懲儆。
四、本件被告犯罪時間在96年4 月24日以前，所犯為第1 次及第
    2 次施用第一級毒品罪，均合於減刑條件，爰依中華民國96
    年罪犯減刑條例第2 條第1 項第3 款之規定，各減其刑期2
    分之1 ，並與其不得減刑之罪，合併定其應執行之刑，以資
    儆懲。
據上論斷，應依刑事訴訟法第273 條之1第1項、第299 條第1 項
前段，毒品危害防制條例第10條第1 項，刑法第11條前段、第47
條第1 項、第51條第5 款，中華民國96年罪犯減刑條例第2 條第
1 項第3 款、第7 條，判決如主文。
本案經檢察官劉昀到庭執行職務。
中    華    民    國    97    年    1     月    22    日
                  刑事第一庭  法  官  許蓓雯
以上正本證明與原本無異。
如不服本判決應於收受本判決送達後十日內向本院提出上訴書狀
，其未敘述上訴理由者，並得於提起上訴後十日內向本院補提理
由書狀（均須按他造當事人之人數附繕本）「切勿逕送上級法院
」
中    華    民    國    97    年    1     月    22    日
                                書記官  蘇雅慧
本案論罪科刑法條：
毒品危害防制條例第十條
施用第一級毒品者，處六月以上五年以下有期徒刑。
施用第二級毒品者，處三年以下有期徒刑。


司法院資訊處製作；財團法人民間司法改革基金會備份。
